臺灣臺中地方法院刑事判決　　　　　　　　　　　　九十一年度訴字第一九五五號
　　公　訴　人　臺灣臺中地方法院檢察署檢察官
　　被　　　告　甲○○
　　指定辯護人　本院公設辯護人丙○○
右列被告因偽造有價證券案件，經檢察官提起公訴（九十一年度偵字第九二八九號）
，本院判決如左：
    主      文
甲○○意圖供行使之用，而偽造有價證券，處有期徒刑年肆月。
偽造發票人為康春麗，票號分別為二三六Ｏ五九號、二三六Ｏ六Ｏ號、二三六Ｏ六二
號及二三六Ｏ六三號之本票肆張、於八十九年六月一日偽造切結書上所偽造之「林蕭
阿菊」及「黃素貞」署押各壹枚，均沒收。
    事      實
一、甲○○與乙○○係朋友關係，甲○○自民國八十六年起，陸續向乙○○借款用以
    償還債務。甲○○因尚未清償之前之借款，為達繼續借款之目的，遂意圖供行使
    之用，於八十八年五月間某日，在其台中市○○路租屋處，未經其妹康春麗之授
    權，以康春麗為發票人之名義，同時同地接續偽造(一)、票號二三六Ｏ五九號、發
    票日為八十八年五月二十六日、到期日為八十八年六月三十日、金額新台幣（下
    同）四十萬元；(二)票號二三六Ｏ六Ｏ號、發票日為八十八年五月二十六日、到期
    日為八十八年七月三十日、金額十萬一千元；(三)票號二三六Ｏ六二號、發票日為
    八十八年五月二十八日、到期日為八十八年七月三十日、金額二萬元；(四)票號二
    三六Ｏ六三號、發票日為八十八年五月二十八日、到期日為八十八年五月三十一
    日、金額五萬元之本票四張，復意圖為自己不法之所有，於八十八年五月間某日
    ，要求乙○○至台中市○○路一Ｏ八號藥局拿取前開偽造之四張本票，以之作為
    擔保佯以向乙○○借款，致使乙○○以為甲○○已提供確實之擔保而陷於錯誤，
    並交付五十七萬七千元給甲○○。甲○○復承續前開為自己不法所有之意圖，於
    八十九年六月一日，在其台中市○○路租屋處，未經其祖母林蕭阿菊及黃素貞之
    授權，即偽以林蕭阿菊代理人之資格，偽造立據人為林蕭阿菊、見證人為黃素貞
    之切結書，切結林蕭阿菊保證如甲○○未能如期償還債務時，由林蕭阿菊承擔並
    清償該債務。並於八十九年六月三日在台中市○○路與五權路口之停車場，持該
    偽造之切結書及發票人為甲○○、票號00000000號、發票日為八十九年
    五月二十五日、金額六十五萬元之本票一張，佯以借款六十五萬元為由，致乙○
    ○陷於錯誤而交付六十五萬元給甲○○。
二、案經乙○○訴由臺灣臺中地方法院檢察署檢察官偵查起訴。
    理      由
一、訊據被告甲○○對於右揭偽造本票及切結書之事實坦承不諱，核與被害人乙○○
    指訴之情節相符，且據證人康春麗於警訊及偵查中證述屬實，復有發票人為康春
    麗之本票影本四份、偽造之切結書影本一份附於偵查卷可稽。而被告係以借貸為
    名向被害人取得金錢用以清償其自身之債務，其當時係處於負債之情況，業據被
    告於警訊、本院審理時供述明確，足見其已陷於支付不能之狀態，竟偽造康春麗
    為發票人之本票及偽造林蕭阿菊為立據人之切結書，用以取信被害人，致被害人
    誤信已獲確實之擔保而交付金錢，其顯係施用詐術無疑；且觀諸被告迄今已逾二
    、三年有餘，仍未歸還所稱借貸之款項，其亦有為自己不法所有之詐欺意圖，要
    無庸疑。查被告偽造康春麗為發票人之本票，交付給被害人用以擔保債務，其顯
    有供行使用之意圖；又被告偽造立據人為林蕭阿菊、見證人為黃素貞之切結書，
    並持以交付被害人，足以生損害於林蕭阿菊、黃素貞及被害人。是本件事證明確
    ，被告之犯行洵堪認定。
二、核被告所為，係犯刑法第二百零一條第一項之偽造有價證券罪、第二百十六條行
    使第二百十條之偽造私文書罪、第三百三十九條第一項之詐欺取財罪。被告行使
    偽造有價證券之輕度行為，為其偽造有價證券之重度行為所吸收；被告偽造署押
    之行為，為其偽造私文書之部分行為，及被告偽造私文書之低度行為，為其行使
    偽造私文書之高度行為所吸收，均不另論罪。被告同時同地偽造發票人為康春麗
    之本票四張，係屬接續犯，僅包括論以一罪（最高法院八十六年度台上字第三二
    九五號判例參照）。又被告先後二次詐欺取財犯行，時間緊接，犯罪構成要件相
    同，顯係基於概括之犯意反覆而為，為連續犯，應依刑法第五十六條之規定論以
    一罪，並加重其刑。所犯偽造有價證券罪、行使偽造私文書罪及連續詐欺取財罪
    間，有方法、結果之牽連關係，為牽連犯，應依刑法第五十五條之規定從一重之
    偽造有價證券罪處斷。爰審酌被告犯罪之動機、目的、手段、其品性及智識程度
    、犯罪所生之損害、尚未與被害人達成和解及其犯後坦承犯行，態度良好等一切
    情狀，量處如主文所示之刑。被告偽造前開發票人康春麗、票號分別為二三六Ｏ
    五九號、二三六Ｏ六Ｏ號、二三六Ｏ六二號及二三六Ｏ六三號之本票四張，應依
    刑法第二百零五條之規定宣告沒收；又被告於八十九年六月一日偽造切結書上所
    偽造之「林蕭阿菊」及「黃素貞」署押各一枚，應依刑法第二百十九條之規定諭
    知沒收。
據上論斷，應依刑事訴訟法第二百九十九條第一項前段、刑法第二百零一條第一項、
第二百十六條、第二百十條、第三百三十九條第一項、第五十五條、第二百零五條、
第二百十九條、罰金罰鍰提高標準條例第一條前段，判決如主文。
中      華      民      國      九十一      年    十二    月    十八    日
                                  臺灣臺中地方法院刑事第七庭
                                      法  官  簡源希
右正本證明與原本無異。
如不服本判決，應於判決送達後十日內向本院提出上訴狀，上訴於臺灣高等法院臺中
分院( 須附繕本 )。
                                       書記官
中    華    民    國      九十一      年       十二      月     十九    日
附錄論罪科刑法條：
刑法第三百三十九條第一項：意圖為自己或第三人不法之所有，以詐術使人將本人或
                          第三人之物交付者，處五年以下有期徒刑、拘役或科或
                          併科一千元以下罰金。
刑法第二百零一條第一項：意圖供行使之用，而偽造、變造公債票、公司股票或其他
                        有價證券者，處三年以上十年以下有期徒刑，得併科三千
                        元以下罰金。
                第二項：行使偽造、變造之公債票、公司股票或其他有價證券，或
                        意圖供行使之用，而收集或交付於人者，處一年以上七年
                        以下有期徒刑，得併科三千元以下罰金。
刑法第二百十條：偽造、變造私文書，足以生損害於公眾或他人者，處五年以下有期
                徒刑。
刑法第二百一十六條：行使第二百十條至第二百十五條之文書者，依偽造、變造文書
                    或登載不實事項或使登載不實事項之規定處斷。
